【裁判字號】    98,聲,1462
【裁判日期】    980720
【裁判案由】    聲請具保停止羈押
【裁判全文】
臺灣高等法院臺中分院刑事裁定          98年度聲字第1462號
聲  請  人
即  被  告  甲○○
                        （現羈押於臺灣臺中看守所）
上列被告因本院98年度上訴字第565號違反毒品危害防制條例等
案件經本院羈押，被告聲請具保停止羈押，本院裁定如下：
    主  文
聲請駁回。
    理  由
一、本件被告甲○○前經本院認為犯罪嫌疑重大，有刑事訴訟法
    第101條第1項第1款、第3款情形，非予羈押，顯難進行審判
    ，於民國 (下同)98年6月22日執行羈押。
二、聲請意旨略以：聲請人即被告甲○○於97年9月16日遭羈押
    至今，相關人證、物證均已調查，並無串證之虞，且被告上
    有年老雙親、下有妻兒，亦有固定住居，難謂有逃亡之虞。
    如今因遭羈押，家中經濟頓失支柱，無以為繼。兼以近來多
    件社會矚目案件，如台開案、力霸案現全案均已無在押等情
    ，為此具狀，爰依刑事訴訟法第110條、111條之規定聲請准
    予停止羈押等語。
三、經查：聲請人甲○○所犯係販賣第二級毒品以及與年籍不詳
    綽號「阿忠」之成年男子共同販賣第一級毒品等罪，經原審
    （臺中地方法院97年度訴字第4601號判決）判處應執行有期
    徒刑20年，其犯罪嫌疑顯屬重大，且有逃亡之虞，所犯為最
    輕本刑5年以上有期徒刑之罪，符合刑事訴訟法第101條第1
    項第1款、第3款所規定羈押之事由，經本院執行羈押在案。
    聲請意旨指陳本案至今相關證據均已調查，當無串證之虞等
    語，然參本件被告遭到羈押之事由既為上揭條文第1款、第3
    款，則第2款之串證事由不與焉，故此部分主張與羈押原因
    不符，並無理由。次查，聲請人所稱上有年老雙親、下有妻
    兒等情，固值同情，但核與考量羈押被告與否並無相關，亦
    非法定停止羈押之原因，不能作為具保停止羈押之理由。就
    本件羈押之事由而言，聲請人所犯為最輕本刑5年以上之重
    罪案件，且經原審判處應執行20年有期徒刑，倘若本院最後
    判決結果非其所預期之罪刑，尚難期待被告能服膺法院判決
    結果，其逃亡之誘因也隨之增加，非予羈押難以確保審判、
    執行程序之順利進行，自有羈押之必要。且即便有固定之住
    居處所，亦難僅以此擔保聲請人並無逃亡之虞，是聲請人所
    執主張難以採信。至於聲請意旨所舉台開案、力霸案等等社
    會矚目案件，現已無在押等情，鑑於個案之間犯案情節、證
    據資料、自白與否、危害程度以及案情是否已經完全釐清等
    等因素均不相同，尚無可一概而論，私相比擬。綜上所述，
    本件羈押之原因尚未消滅，為確保日後審判程序之進行及判
    決確定後之執行，仍認有繼續羈押聲請人之必要。聲請人所
    請具保停止羈押，自難准許，應予駁回。
四、據上論斷，應依刑事訴訟法第121條第1項，裁定如主文。
中    華    民    國    98    年    7     月    20    日
            刑事第十一庭  審判長法  官  陳  朱  貴
                                法  官  胡  文  傑
                                法  官  何  志  通
以上正本證明與原本無異。
如不服本裁定，應於裁定送達後五日內向本院提出抗告書狀 (須
附繕本)。
                                書記官  高  麗  淇
中    華    民    國    98    年    7     月    20    日


司法院資訊處製作；財團法人民間司法改革基金會備份。
